【裁判字號】    98,消債更,514
【裁判日期】    980630
【裁判案由】    更生事件
【裁判全文】
臺灣臺中地方法院民事裁定           98年度消債更字第514號
聲  請  人  丑○○○○○○
債  權  人  花旗(台灣)商業銀行股份有限公司
                      統一編號.
法定代理人  己○○
債  權  人  國泰世華商業銀行股份有限公司
                      統一編號.
法定代理人  丁○○
債  權  人  渣打國際商業銀行股份有限公司
                      統一編號.
法定代理人  辛○○
債  權  人  臺灣新光商業銀行股份有限公司
                        7、2.
                      統一編號.
法定代理人  乙○○
                        7、2.
債  權  人  陽信商業銀行股份有限公司
                      統一編號.
代  理  人  壬○○
債  權  人  聯邦商業銀行股份有限公司
                      統一編號.
法定代理人  丙○○
債  權  人  香港商香港上海豐銀行股份有限公司
                      統一編號.
法定代理人  卯○○
債  權  人  遠東國際商業銀行股份有限公司
                        1樓及.
                      統一編號.
法定代理人  子○○
                        1樓及.
債  權  人  玉山商業銀行股份有限公司
                      統一編號.
代  理  人  庚○○
債  權  人  萬泰商業銀行股份有限公司
                      統一編號.
法定代理人  戊○○
債  權  人  安泰商業銀行股份有限公司
                      統一編號.
法定代理人  癸○○
債  權  人  中國信託商業銀行股份有限公司
                      統一編號.
法定代理人  寅○○
債  權  人  永豐信用卡股份有限公司
                      統一編號.
法定代理人  甲○○
上列當事人因消費者債務清理事件聲請更生，本院裁定如下：
    主  文
謝容媗自中華民國九十八年七月二日起，開始更生程序。
    理  由
一、按債務人與金融機構協商成立者，不得聲請更生或清算，但
    因不可歸責於己之事由，致履行顯有重大困難者，不在此限
    ；本條例施行前，債務人依金融主管機關協調成立之中華民
    國銀行公會會員辦理消費金融案件無擔保債務協商機制與金
    融機構成立之協商，準用前項之規定，消費者債務清理條例
    第一百五十一條第五項、第六項分別定有明文。又聲請更生
    或清算不合程式或不備其他要件者，法院應以裁定駁回之，
    但其情形可以補正者，法院應定期間先命補正，復為同條例
    第八條所明定。
二、查本件債務人於本法實行前曾與銀行成立協商，每月繳款新
    台幣一萬五千元左右，履行協商金額約十期左右，嗣因失業
    欠缺收入，無法清償以致毀諾，爰依法聲請更生等語，業據
    提出九十五年債務協商還款計畫書為憑，足堪採信。經查債
    務人九十五、九十六年之所得約為二十四萬元及二十一萬元
    ，此有卷附財產所得資料附卷可佐，配偶則無任何收入，則
    債務人主張其毀諾係屬不可歸責，應堪採信。
三、然查，本件經依職權向各金融機關債權人函查債務人消費明
    細紀錄顯示，債務人消費內容多為百貨消貨（廣三崇光）、
    服飾精品（華歌爾優誠專賣店）及大量預借現金等，而其每
    月消費額度時有逾越薪資總額之情事，此有卷附債務人消費
    明細附卷可稽，上述消費性質均非生活必要之支出，而屬奢
    侈、浪費之性質。
四、又債務人之消費內容既如前述，核與消費者債務清理條例第
    一百三十四條第四款所稱：「浪費、賭博或其他投機行為，
    致財產顯然減少或負擔過重之債務」等不免責事由相當。未
    來本件更生程序，恐將因其更生方案無法獲致債權人會議通
    過或法院認可而宣告清算，徒增程序勞費，欠缺實益。惟本
    件債務人因失業以致毀諾，本院仍認應准債務人進入更生程
    序，提供其更生方案付諸表決之機會，爰裁定如主文。
中    華    民    國    98    年    6     月    30    日
                            民事庭法官  張升星
上為正本係照原本作成
如不服本裁定，應於裁定送達後10日內，以書狀向本院提出抗告
，並繳納抗告費新臺幣1千元
中    華    民    國    98    年    6     月    30    日
                            書  記  官  顏督訓


司法院資訊處製作；財團法人民間司法改革基金會備份。
